臺灣臺北地方法院刑事判決　　　　　　　 94年度易字第458號
　　公　訴　人　臺灣臺北地方法院檢察署檢察官
　　被　　　告　丁○○
　 選任辯護人　陳佳雯律師
　　　　　　 　游朝義律師
上列被告因妨害自由等案件，經檢察官提起公訴（九十四年度偵
字第三０九七號），本院判決如下：
    主  文
丁○○以加害財產之事，恐嚇他人，致生危害於安全，處拘役參
拾日，如易科罰金以參佰元折算壹日。
    事  實
一、丁○○與狄台珍係夫妻關係，渠等二人因與丙○○有不動產
    之買賣糾紛，雙方乃於民國九十三年十一月九日下午一時三
    十分許，在台北市○○○路○段一０六號五樓之科技大樓召
    開協調會，詎丁○○於該協調會中，因不滿丙○○對該不動
    產買賣之處理意見，乃竟基於恐嚇之犯意，以加害丙○○財
    產之事，向丙○○恫嚇稱：「我要斷妳的金脈」等語，使丙○○聽聞後心生畏懼，致生危害於安全。
二、案經丙○○訴由臺灣臺北地方法院檢察署檢察官偵查起訴。
    理  由
一、訊據被告丁○○對於在前揭時地有向告訴人丙○○陳稱「要
    斷其金脈」等語之事實並無異詞，惟仍矢口否認有何恐嚇之
    犯行，辯稱：伊把房子賣給告訴人丙○○，房子也登記在其
    名下，但告訴人丙○○並未依照買賣契約書的約定，繳納該
    房子的貸款，導致伊信用不佳，而伊與告訴人在台北市○○○路的科技大樓召開協調會時，伊雖然有說到要斷其金脈，
    但伊並沒有說要斷其手和腳的筋脈，故伊實無恐嚇之行為云
    云。
二、經查：被告確有於九十三年十一月九日下午一時三十分許，
    在台北市○○○路○段一０六號五樓，與告訴人丙○○召開
    協調會時，向告訴人丙○○陳稱「要斷其金脈」之情，此除
    據其於本院準備程序中自承在卷外（見本院九十四年四月二
    十二日準備程序筆錄第二頁），經本院傳訊同參與該協調會
    之證人李瑞妍、甲○○、乙○○等三人到庭作證，證人李瑞
    妍到庭證稱：伊在該協調會現場，有看見告訴人丙○○表達
    個人的意見後，被告就很激動的衝到告訴人丙○○的前面很
    大聲的講話，當時伊有聽到被告向告訴人丙○○說「要斷她
    的金脈（筋脈）」，但沒有聽到被告說要斷「手腳」或「人
    脈」，而伊當時聽到被告講要斷告訴人的金脈（筋脈）時，
    直覺上以為被告是講「筋脈」，但後來聽到被告的說法後，
    伊就不確定被告當時講的是「筋脈」還是「金脈」等語（見
    本院九十四年六月二十一日審理筆錄第十頁）；另詰之證人
    甲○○亦證稱：伊當日在該協調會現場，並沒有聽到被告有
    向告訴人丙○○說要斷其一隻手和腳，但被告當時有向告訴
    人說要斷其金脈（筋脈），而因告訴人之前有談及資金的問
    題，故伊從其二人談話的內容觀察，被告所講要斷其金脈，
    伊認為非指斷人手腳的筋脈，而是指金錢的「金脈」等語（
    見本院九十四年七月十二日審理筆錄第三頁），再訊之證人
    乙○○亦到庭證述：伊在該協調會現場，有聽見告訴人丙○○一直在吹噓其人脈、金脈很廣，而被告聽了心理很不舒服
    ，所以才說要找人把告訴人丙○○的人脈及金脈斷掉等語（
    見本院九十四年六月二十一日審理筆錄第十六頁），按依上
    開證人之證詞綜合觀之，證人甲○○、乙○○等二人，均確
    有見聞被告向告訴人丙○○表示要斷其「金脈」之情，證人
    李瑞妍亦證述，不確定被告當時講的是「筋脈」還是「金脈
    ，再參酌被告於本院準備程序中業已自承有向告訴人丙○○
    表示要斷其「金脈」之意，顯見被告確有在該協調會中向告
    訴人丙○○為斷其「金脈」之表示，應堪認定。徵以，刑法
    第三百零五條之恐嚇危害安全罪，其構成要件，於行為人之
    主觀犯意上，只要行為人對於惡害之內容具有認識即得謂有
    恐嚇之故意，且受惡害通知者，僅須有因該通知而對其生命
    、身體、自由、名譽、「財產」等發生恐懼，心理產生不安
    全之感覺，即該當恐嚇危害安全罪之構成要件。至行為人對
    於惡害實際發生之可能性，有無實現惡害之意思及其最終之
    目的或動機何在，均在所不問；而查，被告向告訴人丙○○
    為斷其「金脈」之表示時，因斷其「金脈」，所指涉者，乃
    係將告訴人之資金來源予以破壞，使其無資金可供周轉使用
    之意，此對告訴人之財產，尤不論被告事後是否確實實現該
    惡害之結果，自均對告訴人丙○○心裡產生不安全之感覺，
    是被告前揭辯稱，無恐嚇之行為及犯意，自屬卸責之詞，難
    可採信，本件事證已臻明確，被告犯行堪以認定，應予以依
    法論科。
三、核被告所為，係犯刑法第三百零五條之恐嚇危害安全罪。又
    查，檢察官於起訴書犯罪事實欄內，雖記載被告係向告訴人
    丙○○恐嚇稱：「我要斷妳一根手和腳的筋脈」等語，並提
    出告訴人丙○○於偵查中之指述為其論據。惟按，告訴人丙○○於偵查及本院審理中，有關被告向其表示要斷其「一根
    手和腳的筋脈」之證述內容，因與本院審理中傳訊同在該協
    調會現場之前開證人李瑞妍、甲○○、乙○○等人，均供證
    未聽見被告有言及要斷告訴人「手」「腳」之內容情節，均
    所不符。故檢察官起訴書依憑告訴人丙○○之片面指述，而
    認定被告有恐嚇告訴人稱：「我要斷妳一根手和腳的筋脈」
    等語，即與實情顯有出入，惟本院因依憑前開證據資料，認
    被告確有向告訴人丙○○恫嚇稱：「我要斷妳的金脈」等語
    ，而上開經本院認定之犯罪事實，因與檢察官起訴書所記載
    之基礎事實同一，且適用之法條同一，故本院自無庸為法條
    變更之諭知，附此敘明。爰審酌被告之犯罪動機、手段、品
    行、智識程度，及因其與告訴人間有民事買賣之糾紛存在，
    一時失慮，始以財產之事，出言恐嚇告訴人，顯見其犯罪之
    惡性尚非鉅大、犯後態度良好等一切情狀，量處如主文所示
    之刑，並諭知易科罰金之折算標準，以資懲儆。
據上論斷，應依刑事訴訟法第二百九十九條第一項前段，刑法第
三百零五條、第四十一條第一項前段，罰金罰鍰提高標準條例第
一條前段、第二條，判決如主文。
本案經檢察官王怡菁到庭執行職務
中    華    民    國   九十四   年   七   月  二十六  日
                    刑事第十庭  審判長 法  官  丁蓓蓓
                                       法  官  黃紹紘
                                       法  官  蔡世祺
如不服本判決，應於判決送達後十日內，向本院提出上訴狀。
以上正本證明與原本無異。
                                       書記官  柯貞如
中    華    民    國   九十四   年   七   月  二十六  日
附錄論罪科刑法條：刑法第三百零五條。
中華民國刑法第三百零五條(恐嚇危害安全罪)
以加害生命、身體、自由、名譽、財產之事，恐嚇他人致生危害
於安全者，處二年以下有期徒刑、拘役或三百元以下罰金。
